【裁判字號】    98,抗,585
【裁判日期】    980619
【裁判案由】    聲請定其應執行刑
【裁判全文】
臺灣高等法院刑事裁定                   98年度抗字第585號
抗  告  人  甲○○
即  被  告
                    現於臺灣臺北監獄臺北分監執行中
上列抗告人因聲請定其應執行刑案件，不服臺灣板橋地方法院中
華民國98年4月13日裁定（98年度聲字第1647號），提起抗告，
本院裁定如下：
    主  文
抗告駁回。
    理  由
一、本件抗告意旨略以：抗告人於民國（下同）98年3月20日於
    案發地點，因內急而上廁所時，便見友人曾志偉已經在廁所
    內開始在吸安非他命，當時並非想到吸食二手煙後，等十五
    分鐘後事畢出來，不見友人，抗告人已經去信請家人追查其
    住處，請傳人證證明抗告人清白等語。
二、經查本件原審檢察官聲請意旨略以：受刑人甲○○因違反毒
    品危害防制條例等案件，先後經判決確定如附表所載，應依
    刑法第53條、第51條第5款，定其應執行之刑，爰依刑事訴
    訟法第477條第1項聲請定其應執行之刑等語。
三、原審認為本件受刑人因犯毒品危害防制條例等罪，先後經原
    審法院判處如附表所示之刑，有被告前案紀錄表及如附表所
    示之判決書附卷可稽，且均經分別確定在案，茲檢察官聲請
    定其應執行之刑，審核認為聲請為正當，依刑事訴訟法第47
    7條第1項，刑法第53條、第51條第5款，裁定甲○○因犯如
    附表所載之罪，所處如附表所載之刑，應執行有期徒刑拾月
    。
四、經查：
(一)、按「數罪併罰，分別宣告其罪之刑，依下列各款定其應執行
    者：五、宣告多數有期徒刑者，於各刑中之最長期以上，各
    刑合併之刑期以下，定其刑期。但不得逾三十年」，刑法第
    51條第5款定有明文。
(二)、次按，「法律上屬於自由裁量之事項，並非概無法律性之拘
    束。自由裁量係於法律一定之外部性界限內（以定執行刑言
    ，即不得違反刑法第51條之規定）使法官具體選擇以為適當
    之處理；因此在裁量時，必須符合所適用之法規之目的。更
    進一步言，須受法律秩序之理念所指導，此亦即所謂之自由
    裁量之內部性界限。關於定應執行之刑，既屬自由裁量之範
    圍，其應受此項內部性界限之拘束，要屬當然（80年台非字
    第473號）」。本件抗告人所犯附表之毒品危害防制條例案
    件二罪，分別經原審法院各判處有期徒刑六月確定，則原審
    法院依據刑事訴訟法第477條第1項，刑法第53條、第51條第
    5款，裁定抗告人甲○○因犯如附表所載之罪，所處如附表
    所載之刑，應執行有期徒刑拾月，經核於法並無不合，抗告
    人所陳各詞，係對於原確定判決之爭執，而與原審定刑之審
    酌無關，其抗告為無理由，應予以駁回。
五、據上論結，應依刑事訴訟法第412條，裁定如主文。
中    華    民    國    98    年    6     月    19    日
                  刑事第十二庭  審判長法  官  蔡永昌
                                      法  官  陳榮和
                                      法  官  施俊堯
以上正本證明與原本無異。
不得再抗告。
                                      書記官  顧哲瑜
中    華    民    國    98    年    6     月    22    日


司法院資訊處製作；財團法人民間司法改革基金會備份。
